【裁判字號】    89,訴,351
【裁判日期】    900430
【裁判案由】    毒品危害防制條例
【裁判全文】
臺灣苗栗地方法院刑事判決                          八十九年度訴字第三五一號
    公  訴  人  臺灣苗栗地方法院檢察署檢察官
    被      告  乙○○
右列被告因毒品危害防制條例案件，經檢察官提起公訴（八十九年度偵字第一五二三
號），本院判決如左：
    主  文
乙○○連續施用第二級毒品，累犯，處有期徒刑柒月；又轉讓第二級毒品，累犯，處
有期徒刑捌月，扣案之安非他命淨重貳拾陸點貳貳公克沒收銷燬之；應執行有期徒刑
壹年貳月，扣案之安非他命淨重貳拾陸點貳貳公克沒收銷燬之。
    事  實
一、乙○○有多次違反麻醉藥品管理條例、贓物前科犯行，前因竊盜及詐欺案件，經
    臺灣宜蘭地方法院定應執行有期徒刑二年十月，指揮書執畢日期為民國八十九年
    四月十七日執行完畢。因施用毒品案，經送觀察、勒戒後，認有繼續施用毒品傾
    向並送強制戒治後，由臺灣高等法院於八十八年十一月二十四日以八十七年度上
    易字第三一七九號判決免刑確定，仍不知警惕。復(一)基於施用第二級毒品安非他
    命（下稱安非他命）之概括犯意，自八十九年六月中旬起至同年七月十二日止，
    在苗栗縣頭屋鄉○○村○鄰○○路三十八號住處，連續施用第二級毒品安非他命
    多次，其施用頻率為約三天施用一次，嗣於八十九年七月十三日，在苗栗縣竹南
    鎮頂埔里九鄰頂大埔十九之五號，為警查獲，經採尿送驗後始悉上情。(二)基於轉
    讓安非他命之犯意，於八十九年七月十三日下午，在其所駕駛之車上，無償提供
    安非他命給予戊○○施用（戊○○施用毒品部分另經檢察官為不起訴處分），代
    價為戊○○而陪同乙○○前往桃園購買毒品並幫忙提袋子，嗣乙○○、戊○○於
    返回苗栗縣時，為警於上揭苗栗縣竹南鎮地點查獲，並於乙○○身上之口袋內查
    得安非他命一包（淨重二五‧六公克，包裝重○‧七三公克）及戊○○身上查獲
    吸食器一組，經本院於八十九年七月十四日裁定將乙○○送苗栗看守所執行時，
    再於其身上查獲安非他命一包（淨重○‧六二公克，包裝重○‧三六公克）。
二、案經苗栗縣警察局竹南分局報請臺灣苗栗地方法院檢察署檢察官偵查起訴。
    理  由
一、訊據被告乙○○坦承於八十九年六月中旬及同年七月十二日晚上在家中各施用一
    次安非他命，且被告於八十九年七月十四日為警查獲時所採集之尿液，經送苗栗
    縣衛生局檢驗結果，確有安非他命陽性反應，有苗栗縣衛生局出具之煙毒尿液檢
    驗成績書一紙在卷可稽。又被告前因施用毒品案件，經裁定送觀察、勒戒及強制
    戒治後，由臺灣高等法院於八十八年十一月二十四日以八十七年度上易字第三一
    七九號判決免刑，有判決書在卷足憑，足見被告此部分之自白確與事實相符。惟
    被告否認有其他施用安非他命之犯行，辯稱：只施用這二次，經查：被告於為警
    查獲第二日即八十九年七月十四日之偵訊時，業已表示：「（問：你每次吸食多
    少？）只有一點點。（問：買這麼多安非他命何用？）我約三天吸食安非他命一
    次」，衡諸案發時之供述較少權衡利害得失，且不易因其他事證之影響，較之於
    其後翻異之詞，自較可信，故除非可證明其更異之詞與事實更為相符，否則應不
    得任意捨棄初供而不採，故被告於本院審理時翻異其詞，改稱僅施用二次安非他
    命之辯詞顯不足採信，本件被告確有於八十九年六月中旬至同年七月十二日間，
    以約三天一次之頻率施用安非他命之事證明確，其施用毒品之犯行洵堪認定。
二、訊據被告乙○○矢口否認右揭轉讓安非他命之犯行，辯稱：並未轉讓安非他命予
    戊○○，戊○○於被警查獲當日係自己攜帶安非他命及吸食器到伊車上吸食，且
    當日在竹南分局大同派出所時警察有做筆錄但伊拒簽，後來在竹南分局警訊時有
    被打好幾拳，並有被踢，是在竹南分局時大同派出所所長用拳頭和腳打伊胸部，
    在分局是下午吃飯時間後開始偵訊，約做一個小時左右的筆錄期間警察有再打伊
    ，且當時有提供販賣毒品之丙○○資料給警方，但警察不寫在筆錄上，且要伊承
    認毒品是因為戊○○幫伊提袋子所以才給他的，在大同派出所時有看到戊○○頭
    髮濕濕的，可能被刑求云云。經查：
    (一)被告乙○○確有提供安非他命予戊○○並在車上吸食，代價為需幫乙○○背一
      些袋子，業據證人戊○○於警訊陳述無誤，核與其於檢察官初次偵訊所稱：「
      （問：何時開始吸安？）八十五年釋放後，復於今年七月十三日下午與乙○○
      去楊梅買安非他命，是他自己下車，我未看見他向何人買，當時是在他車上吸
      食，安非他命是乙○○給我的，我向他要來吸食」，及本院訊問時表示：「（
      問：在警訊及偵查中所言是否實在？）實在」均大致相符，並經本院當庭提示
      警訊筆錄予證人戊○○表示意見，其表示：「沒有意見，是實在的。」無誤；
      又戊○○於查獲當日之尿液報告確呈安非他命陽性反應，有苗栗縣衛生局出具
      之煙毒尿液檢驗成績書一紙可憑，且被告亦自承與證人戊○○並無怨隙，則證
      人戊○○自無誣陷被告之理，況證人戊○○如確要誣陷被告，何以不表示所施
      用之吸食器亦為被告所有，而單單指證毒品係被告所轉讓？足證證人戊○○所
      稱係由被告轉讓毒品之詞應堪採信。而前揭之扣案毒品二包經送法務部調查局
      鑑定，確為第二級毒品甲基安非他命，有法務部調查局八十九年八月二十九日
      、同年十一月七日之檢驗通知書二紙在卷可稽。
    (二)證人戊○○雖其後於檢察官第二次偵訊及本院第二次訊問時表示被告並未提供
      安非他命，是伊自己帶過去的，且警訊時有被大同派出所所長刑求云云，惟查
      ：證人戊○○於警方移送檢察官偵訊時，並未表示有被刑求之情事，且證人於
      檢察官第二次訊問時，係表示警察以電擊棒打伊（見偵卷第六十頁），於本院
      訊問時，則表示警訊時有被大同派出所所長拿電擊棒電伊（見本院八十九年十
      月十八日、九十年四月三日訊問筆錄），所稱被刑求之情節已前後不一，核與
      被告乙○○所稱當時戊○○頭髮濕濕的，可能被刑求之情節亦不相符，且經本
      院戊○○於八十九年七月十四日送臺灣苗栗看守所觀察勒戒時之病歷首頁，並
      未發現證人有任何外傷或內傷，有臺灣苗栗看守所之函文在卷可稽，而本院訊
      問證人即竹南分局大同派出所所長甲○○及製作戊○○筆錄之警員丁○○皆表
      示，並無刑求戊○○之情事，故證人戊○○所稱被刑求之事已難採信。又本件
      經檢察官詰問證人戊○○：「在查獲前有沒有吸食毒品？查獲那次有沒有吸食
      毒品？查獲時身上有沒有帶安非他命？那天是否一直跟被告在一起？」，證人
      戊○○已明白表示：「我在被查獲之前很久沒有吸食，但被查獲那次有吸食，
      當時我沒有帶安非他命，我在查獲那天晚上確實有吸食，我那天一直跟被告在
      一起，除了被告下車找朋友外直到被查獲為止都是我跟被告在一起。」，則證
      人既在查獲當天皆與被告在一起，復未攜帶安非他命，則如非被告供予毒品，
      其何來毒品可供吸食？且證人戊○○如只單純與被告為朋友關係，何以未向被
      告收取任何代價而陪同被告往桃園購買毒品並幫忙提袋子？故證人戊○○於檢
      察官第二次訊問及本院第二次訊問時改口稱被告並未提供安非他命云云，顯係
      事後迴護被告之詞，不足採信。參以被告當日身上之毒品除在桃園所購買之安
      非他命一包（淨重二五‧六公克，包裝重○‧七三公克）外，於送臺灣苗栗看
      守所執行時再於其身上查獲安非他命一包（淨重○‧六二公克，包裝重○‧三
      六公克），及被告表示最後一次施用毒品係在八十九年七月十二日晚上在家裡
      吸食，則如非被告欲將該毒品轉讓予他人施用，其焉有攜帶毒品於身上而干冒
      被警查獲之危險，是被告所辯未轉讓毒品予戊○○之詞顯係事後推諉之語，無
      足採信。
    (三)被告雖表示於在竹南分局大同派出所時警察有做筆錄但伊拒簽，後來在竹南分
      局警訊時有被打好幾拳，並有被踢，是在竹南分局時大同派出所所長用拳頭和
      腳打伊胸部，在分局是下午吃飯時間後開始偵訊，約做一個小時左右的筆錄期
      間警察有再打伊，且當時有提供販賣毒品之丙○○資料給警方，但警察不寫在
      筆錄上云云，惟依偵卷所示，被告於警訊時並未坦承轉讓毒品之犯行，且警訊
      筆錄內亦有表明被告所提供販賣毒品之丙○○資料，故被告上揭所云遭刑求之
      情節已值懷疑，參以被告於被警查獲翌日進入臺灣苗栗看守所之病歷首頁雖有
      右臀部切開傷口，惟被告於本院審理時亦已表示在八十九年七月初有到頭份為
      恭醫院手術右臀部並住院四天，且證人即竹南分局時大同派出所所長甲○○亦
      否認有刑求之情事，故被告所稱在警局曾遭刑求之詞顯難採為被告有利之認定
      。綜上所述，本件被告確有轉讓毒品予戊○○施用之事證明確，其犯行亦堪認
      定。
三、查安非他命為毒品危害防制條例第二條第二項第二款所規定之第二級毒品，不得
    轉讓與施用，被告違反此項規定，核其所為係犯同條例第八條第二項之轉讓第二
    級毒品罪、第十條第二項之施用第二級毒品罪。被告施用及轉讓安非他命前持有
    安非他命之低度行為均為其施用及轉讓之高度行為所吸收，均不另論罪。被告先
    後多次施用安非他命之犯行，時間緊接，手法相同，觸犯構成要件相同之罪名，
    且係基於概括犯意所為，為連續犯，應依刑法第五十六條之規定以一罪論，並加
    重其刑。被告所犯上開二罪，犯意各別，行為互殊，應予分論併罰。查被告有多
    次違反麻醉藥品管理條例、贓物前科犯行，前因竊盜及詐欺案件，經臺灣宜蘭地
    方法院定應執行有期徒刑二年十月，指揮書執畢日期為民國八十九年四月十七日
    執行完畢，有臺灣苗栗地方法院檢察署刑案記錄查註表、臺灣高等法院檢察署刑
    案紀錄簡覆表及臺灣高等法院被告全國前案紀錄表在卷足佐，其五年以內再犯本
    件有期徒刑以上之罪，為累犯，依法加重其刑。又被告雖於偵審中供述其持有之
    安非他命係向丙○○（原名黃武郎）之成年男子所購買，然丙○○於於八十九一
    月十一日經臺灣高等法院通緝，於九十年三月十七始經桃園縣警察局八德分局緝
    獲到案，而被告所供之案件亦經臺灣苗栗地方法院檢察署以八十九年偵字第三六
    七一號移轉臺灣桃園地方法院檢察署偵查中，有黃武榮之臺灣苗栗地方法院被告
    全國通緝紀錄表、臺灣高等法院被告全國前案紀錄表在卷可證，故被告之供詞尚
    難謂合於毒品危害防制條例第十七條之「破獲」，尚不合於該條減輕其刑之要件
    。爰審酌被告之前開素行、本件犯罪之手段、施用之期間及轉讓之次數、犯後僅
    坦承一部分之犯行顯尚未具悔意、施用毒品係自戕行為等一切情狀，分別量處如
    主文所示之刑並定其應執行刑，以資懲儆。扣案之毒品安非他命二包（淨重共二
    六‧二二公克）係查獲之第二級毒品，應依毒品危害防制條例第十八條第一項前
    段之規定沒收銷燬之。又吸食器一組係戊○○所有並非被告供犯罪所用之物，業
    據證人戊○○及被告供述無誤，爰不予宣告沒收，併此敘明。
據上論斷，應依刑事訴訟法第二百九十九條第一項前段、毒品危害防制條例第八條第
二項、第十條第二項、第十八條第一項前段，刑法第十一條前段、第五十六條、第四
十七條、第五十一條第五款，判決如主文。
本案經檢察官陳佞如到庭執行職務。
中      華      民      國    九十      年      四      月     三十     日
                                  臺灣苗栗地方法院刑事第二庭
                                          法  官  黃  建  都
右正本證明與原本無異
如不服本判決，應於判決送達後十日內，向本院提出上訴狀（應附繕本），上訴於臺
灣高等法院臺中分院。
                                          書記官  黃  士  益
中      華      民      國    九十      年      四      月     三十     日
附錄論罪科刑法條
毒品危害防制條例
第八條第二項：
轉讓第二級毒品者，處六月以上五年以下有期徒刑，得併科新台幣七十萬元以下罰金
。
第十條第二項：
施用第二級毒品者，處三年以下有期徒刑。


司法院資訊處製作；財團法人民間司法改革基金會備份。
